ACORDAO-COMPLETO-2507554

ACÓRDÃO 1345/2022 ATA 8/2022 - SEGUNDA CÂMARA

VISTOS, relatados e discutidos estes autos de tomada de contas especial instaurada pela Caixa Econômica Federal em razão da não consecução parcial dos objetivos pactuados no Contrato de Repasse 0331.993-08/2010 MTur/CAIXA, registro Siafi 740734, firmado entre a União, por meio do Ministério do Turismo - MTur, com a interveniência da CAIXA, e o Município de Monte Alegre/PA, tendo por objeto a recuperação e a revitalização da Praça Paytuna, na sede da municipalidade,
ACORDAM os Ministros do Tribunal de Contas da União, reunidos em sessão da Segunda Câmara, ante as razões expostas pelo Relator, em:
9.1. considerar Raimundo Sérgio de Souza Monteiro e José da Costa Alves revéis, para todos os efeitos, dando-se prosseguimento ao processo, nos termos do art. 12, § 3º, da Lei 8.443/1992;
9.2. julgar, com fundamento nos arts. 1º, inciso I, 16, inciso III, alínea "c", e 19, da Lei 8.443/1992, irregulares as contas de Raimundo Sérgio de Souza Monteiro e José da Costa Alves, condenando-os ao pagamento do débito discriminado a seguir, atualizado monetariamente e acrescido dos juros de mora devidos, calculado desde a data de ocorrência indicada até sua efetiva quitação, na forma da legislação vigente, fixando o prazo de 15 (quinze) dias, a contar do recebimento da notificação, para que seja comprovado, perante este Tribunal, o recolhimento da quantia aos cofres do Tesouro Nacional, nos termos do art. 23, inciso III, alínea "a", da referida Lei, c/c o art. 214, inciso III, alínea "a", do Regimento Interno do TCU;
9.2.1. Débito relacionado ao responsável Raimundo Sérgio de Souza Monteiro em solidariedade com José da Costa Alves:
	Data de ocorrência
	Valor histórico (R$) 

	20/09/2012
	50.463,05

	03/01/2013
	168.868,87

	07/02/2014
	14.077,17

9.2.2. Débito relacionado ao responsável José da Costa Alves:
	Data de ocorrência
	Valor histórico (R$) 

	20/11/2014
	7.307,57

9.3. aplicar, com fundamento no art. 57 da Lei 8.443/1992, individualmente, a Raimundo Sérgio de Souza Monteiro e a José da Costa Alves, multa no valor de R$ 40.000,00 (quarenta mil reais) , atualizada monetariamente desde a data do presente acórdão até a do efetivo recolhimento, se for pago após o vencimento, na forma da legislação vigente, fixando o prazo de 15 (quinze) dias, a contar do recebimento da notificação, para que seja comprovado, perante este Tribunal, o recolhimento da quantia ao Tesouro Nacional, nos termos do art. 23, inciso III, alínea "a", da referida Lei, c/c o art. 214, inciso III, alínea "a", do Regimento Interno do TCU;
9.4. autorizar, com fundamento no art. 26 da Lei 8.443/1992, se requerido, o pagamento da importância devida em até 36 (trinta e seis) parcelas mensais e consecutivas, fixando o prazo de 15 (quinze) dias, a contar do recebimento da notificação, para que seja comprovado, perante este Tribunal, o recolhimento da primeira parcela, e de 30 (trinta) dias, a contar da parcela anterior, para que seja comprovado o recolhimento das demais parcelas, devendo incidir sobre cada valor mensal os devidos acréscimos legais, na forma prevista na legislação vigente, além de alertar que a falta de comprovação do recolhimento de qualquer parcela importará no vencimento antecipado do saldo devedor, nos termos do art. 217 do Regimento Interno do TCU;
9.5. autorizar, com fundamento no art. 28 da Lei 8.443/1992, desde logo, a cobrança judicial das dívidas, caso não atendida a notificação;
9.6. remeter, com fundamento no art. 16, § 3º, da Lei 8.443/1992, c/c art. 209, § 7º, do Regimento Interno do TCU, cópia deste acórdão à Procuradoria da República no Pará, para adoção das medidas que entender cabíveis;
9.7. dar ciência deste acórdão à Caixa Econômica Federal, ao Ministério do Turismo e aos responsáveis.

TOMADA DE CONTAS ESPECIAL. Instaurada pela Caixa Econômica Federal - CAIXA, em razão da não consecução parcial dos objetivos pactuados no Contrato de Repasse no 0331.993-08/2010 MTur/CAIXA, celebrado entre o Ministério do Turismo - MTur, com a interveniência da CAIXA, e a Prefeitura Municipal de Monte Alegre/PA, tendo por objeto a recuperação e a revitalização da Praça Paytuna, na sede do Município. (Processo 00190.000532/2018-94).

Segunda Câmara

Município de Monte Alegre - PA.

3. Interessados/Responsáveis:
3.1. Responsáveis: Jose da Costa Alves (XXX.836.232-XX); Raimundo Sérgio de Souza Monteiro (XXX.611.672-XX).

13.1. Ministros presentes: Bruno Dantas (Presidente), Augusto Nardes (Relator), Aroldo Cedraz e Antonio Anastasia.
13.2. Ministros-Substitutos presentes: Marcos Bemquerer Costa e André Luís de Carvalho.

AUGUSTO NARDES

Adoto como parte do relatório, com os ajustes de forma considerados necessários, a instrução da Secretaria de Controle Externo de Tomadas de Contas Especial - SecexTCE (peça 39) , que contou com a anuência do corpo dirigente da unidade (peças 40 e 41) :
"INTRODUÇÃO
Cuidam os autos de tomada de contas especial instaurada pela Caixa Econômica Federal, em desfavor do Sr. Raimundo Sérgio de Souza Monteiro (CPF XXX.611.672-XX) , na condição de Prefeito Municipal de Monte Alegre/PA (gestão 01/01/2013 a 22/04/2014) , e do Sr. José da Costa Alves (CPF XXX.836.232-XX) , na condição de Prefeito Municipal de Monte Alegre/PA (gestão do 23/04/2014 a 21/09/2015) , em razão da não consecução parcial dos objetivos pactuados no Contrato de Repasse 0331.993-08/2010 MTur/CAIXA, registro Siafi 740734 (peça 2, p. 59-66) , firmado entre a União, por meio do Ministério do Turismo - MTur, com a interveniência da CAIXA, e aquele Município, tendo por objeto a recuperação e a revitalização da Praça Paytuna, na sede do Município.
HISTÓRICO
Conforme Cláusula Quarta do instrumento, a composição do Contrato de Repasse é de R$ 975.000,00 à conta do Concedente e R$ 50.000,00 de contrapartida do Convenente (peça 2, p. 61) . 
1.1. Para a execução do objeto contratado, foi repassado à conta corrente vinculada ao contrato de repasse o montante de R$ 318.825,00, conforme quadro abaixo:
	Nº da OB
	Valor (R$) 
	Data de emissão

	2012OB804758 (peça 3, p. 54) 
	125.872,50
	06/09/2012

	2012OB807111
 (peça 3, p. 54) 
	169.065,00
	10/12/2012

	2014OB800182 (peça 3, p. 54) 
	14.040,00
	17/01/2014

	2014OB803142 (peça 3, p. 55) 
	9.847,50
	106/10/2014

	TOTAL
	   318.825,00 
	
1.2. Conforme Relação de Desbloqueios (peça 3, p. 51) , para o pagamento dos serviços/obras realizadas, fora desbloqueado ao Município o valor total de R$ 332.260,96, dos quais R$ 316.053,10 foram de recursos do concedente e R$ 16.207,86 de recursos da contrapartida:   
	 Data 
	Recursos do concedente (R$) 
	Recursos da contrapartida (R$) 
	Valor total desbloqueado

	20/09/2012
	125.799,49
	6.451,26
	132.250,75

	03/01/2013
	168.868,87
	8.659,94
	177.528,81

	07/02/2014
	14.077,17
	721,91
	14.799,08

	20/11/2014
	7.307,57
	374,75
	7.682,32

	SOMA
	    316.053,10
	  16.207,86 
	    332.260,96

A vigência do contrato de repasse foi de 24/12/2010 a 31/3/2016.
O fundamento para a instauração da Tomada de Contas Especial, conforme consignado na matriz de responsabilização elaborada pelo tomador de contas (peça 3, p. 61) , foi a inexecução parcial do objeto.
1.3. O motivo para a instauração da Tomada de Contas Especial foi materializado pela não consecução parcial dos objetivos pactuados no Repasse, diante da não conclusão das obras, então caracterizada pela execução de 32,42 % do total previsto para o Contrato de Repasse [ (R$ 332.260,96 de serviços executados / R$ 1.025.000,00 do total orçado) x100], porém, alcançando a funcionalidade de apenas 7,73% do investimento (R$ 79.199,86, em relação ao total orçado de R$ 1.025.000,00) , concernente à iluminação Pública, sarjetas e meio-fio executados (aferido pela CAIXA, conforme informação contida no Parecer Técnico de Funcionalidade - Engenharia GIGOVTR, de 14/12/2016, à peça 2, p. 7-8) , em complementação ao Relatório de Acompanhamento de Engenharia - RAE, de 24/7/2014 (peça 3, p. 14-17) . O valor do dano corresponde à parcela executada sem funcionalidade no valor de R$ 240.716,66 (peça 3, p. 50) , conforme demonstrativo a seguir:
	CONTRATO DE REPASSE
	Valor Orçado (R$) 
	Repasse (R$) 
	Contrapartida (R$) 

		1.025.000,00
	975.000,00
	50.000,00

	Medição
	Valor Atestado (R$) 
	*Repasse (R$) 
	Contrapartida (R$) 
	Observação

		332.260,96
	316.053,11
	16.207,85
	VALOR TOTAL DESBLOQUEADO

		79.199,86
	75.336,45
	3.863,41
	DESBLOQUEIO COM FUNCIONALIDADE (iluminação Pública, sarjetas e meio-fio executados) 

		253.061,10
	*240.716,66
	12.344,44
	*DESBLOQUEIO SEM FUNCIONALIDADE

	* VALOR TOTAL DO DANO = R$ 240.716,66

No Relatório de Tomada de Contas Especial 243/2018 (peça 3, p. 62-66) , em que os fatos estão circunstanciados, a responsabilização pelo dano ao erário foi atribuída ao Sr. Raimundo Sérgio de Souza Monteiro, na condição de Prefeito Municipal de Monte Alegre/PA (gestão 01/01/2013 a 22/04/2014) , e ao Sr. José da Costa Alves (CPF XXX.836.232-XX) , na condição de Prefeito Municipal de Monte Alegre/PA (gestão do 23/04/2014 a 21/09/2015) , por terem sido os gestores municipais à época da vigência do Contrato de Repasse, e que, dispondo de tempo e recursos suficientes para a continuidade da execução do objeto, não o finalizou, de forma a dotá-lo de funcionalidade plena. 
1.4. Quanto aos demais gestores municipais sucessores na vigência do referido Termo, a CAIXA entendeu que eles não deviam ser responsabilizados, pois não tiveram tempo suficiente para a conclusão das obras: o Sr. Anselmo Raimundo Correa Picanço era o presidente da Câmara Legislativa e assumiu o Município interinamente por 3 meses até a eleição indireta do Sr. Arinos de Brito Chaves, que também só teve 3 meses de gestão para conclusão da obra, considerando que a vigência do contrato de repasse expirou em 31/03/2016.
1.5. Em relação ao prefeito signatário do Contrato de Repasse, Sr. Jardel Vasconcelos Carmo (gestão 2009-2012) , o Tomador de Contas também o isentou de responsabilidade, visto que durante sua gestão executou 30,25% do total executado de 32,42%, logo verifica-se que a obra só teve andamento, de fato, na sua gestão.
Da análise dos autos, verifica-se que foi dada oportunidade de defesa aos responsáveis, em obediência aos princípios constitucionais que asseguram o direito ao contraditório e à ampla defesa, tendo em vista as notificações a seguir. Os agentes responsáveis tiveram oportunidade de defesa, em observância ao art. 5°, inciso LV da Constituição Federal, e, como não houve a manifestação dos agentes ou recolhimento aos cofres públicos da importância impugnada, subsistem os motivos que legitimaram a instauração desta tomada de contas especial:
1.6. Sr. Raimundo Sérgio de Souza Monteiro, Ofício 0039/2017/GIGOVTR, datado de 13/02/2017 (peça 2, p. 36) ; e respectivo AR, recebido em 23/2/2017 (peça 2, p. 37) .
1.7. Sr. José da Costa Alves, Ofício 0038/2017/GIGOVTR, datado de 13/02/2017 (peça 2, p. 38) , devolvido ao remetente com a informação: "Mudou-se" (peça 2, p. 39-40) . Edital de Notificação publicado no DOU 63, de 31/3/2017 (peça 2, p. 41) .
	A Controladoria Geral da União emitiu o Relatório de Auditoria 417/2019 (peça 3, p. 77-80) , e, em face do exame procedido, certificou a irregularidade das contas do Sr. Raimundo Sérgio de Souza Monteiro e do Sr. José da Costa Alves (peça 3, p. 81-82) . O Parecer do Dirigente de Controle Interno (peça 3, p. 83-84) conclui estar o processo em condições de ser submetido ao Ministro do Turismo para colhimento do pronunciamento de que trata o art. 52 da Lei 8.443/92, e posterior remessa ao Tribunal de Contas da União. 
	O Exmo. Ministro do Turismo emitiu pronunciamento (peça 3, p. 87) , atestando haver tomado conhecimento das conclusões contidas no Relatório e Certificado de Auditoria, bem como no Parecer da Secretaria Federal de Controle Interno da Controladoria-Geral da União, e determinou o encaminhamento do processo ao Tribunal de Contas da União, para julgamento, na forma prevista pelo inciso II, artigo 71, da Constituição Federal.
Na instrução inicial (peça 6) , analisando-se os documentos nos autos, concluiu-se pela necessidade de realização de citação para a seguinte irregularidade: 
1.8. Irregularidade: ausência de funcionalidade de parcela (24,69%) do objeto do Contrato de Repasse 0331.993-08/2010, com aproveitamento útil de apenas 7,73%, por motivo de inexecução parcial de 67,58%.
1.8.1. Evidências da irregularidade: Relatório de Acompanhamento de Engenharia - RAE, de 24/7/2014 (peça 3, p. 14-17) ; Parecer Técnico de Funcionalidade - Engenharia GIGOVTR, de 14/12/2016 (peça 2, p. 7-8) ; Relatório de Tomada de Contas Especial 243/2018 (peça 3, p. 62-66.
1.8.2. Normas infringidas: arts. 37, caput, c/c. 70, § único, da Constituição Federal/1988; art. 93 do Decreto-Lei 200, de 25/2/1967; art. 66 do Decreto 93.872/1986.
1.9. Débitos relacionados aos responsáveis Raimundo Sérgio de Souza Monteiro (CPF XXX.611.672-XX) , na condição de Prefeito Municipal de Monte Alegre/PA (gestão 01/2013 a 22/04/2014) , e José da Costa Alves (CPF XXX.836.232-XX) , na condição de Prefeito Municipal de Monte Alegre/PA (gestão do 23/04/2014 a 21/09/2015) :
	Data de ocorrência
	Valor histórico (R$) 

	20/09/2012
	50.463,05

	03/01/2013
	168.868,87

	07/02/2014
	14.077,17

	20/11/2014
	7.307,57

1.9.1. Cofre credor: Tesouro Nacional.
1.9.2. Responsável: Sr. Raimundo Sérgio de Souza Monteiro (CPF XXX.611.672-XX) .
1.9.2.1. Conduta: deixar de tomar as providências necessárias à conclusão de obra ou dos serviços pactuados objeto do Contrato de Repasse 0331.993-08/2010 MTur/CAIXA, registro Siafi 740734, restando imprestável parte da parcela executada, porque os serviços executados não foram suficientes para obter da referida parcela o atingimento total dos objetivos acordados.
1.9.2.2. Nexo de causalidade: a ausência das providências necessárias à conclusão de obra ou dos serviços pactuados objeto do Contrato de Repasse 0331.993-08/2010 MTur/CAIXA, registro Siafi 740734, resultou na impossibilidade de aproveitamento de parte da parcela executada, e, consequentemente, em prejuízo ao erário correspondente ao valor da parcela imprestável.
1.9.2.3. Culpabilidade: não há excludentes de ilicitude, de culpabilidade e de punibilidade; é razoável afirmar que o responsável tinha consciência da ilicitude de seu ato e que, consideradas as responsabilidades e normas a que estava obrigado na condição de prefeito, dele era exigível conduta diversa daquela que adotou. 
1.9.3. Responsável: Sr. José da Costa Alves (CPF XXX.836.232-XX) .
1.9.3.1. Conduta: deixar de tomar as providências necessárias à conclusão de obra ou dos serviços pactuados objeto do Contrato de Repasse 0331.993-08/2010 MTur/CAIXA, registro Siafi 740734, restando imprestável parte da parcela executada, porque os serviços executados não foram suficientes para obter da referida parcela o atingimento total dos objetivos acordados.
1.9.3.2. Nexo de causalidade: a ausência das providências necessárias à conclusão de obra ou dos serviços pactuados objeto do Contrato de Repasse 0331.993-08/2010 MTur/CAIXA, registro Siafi 740734, resultou na impossibilidade de aproveitamento de parte da parcela executada, e, consequentemente, em prejuízo ao erário correspondente ao valor da parcela imprestável.
1.9.3.3. Culpabilidade: não há excludentes de ilicitude, de culpabilidade e de punibilidade; é razoável afirmar que o responsável tinha consciência da ilicitude de seu ato e que, consideradas as responsabilidades e normas a que estava obrigado na condição de prefeito, dele era exigível conduta diversa daquela que adotou. 
Encaminhamento: citação.
Em cumprimento ao pronunciamento da unidade (peça 8) , foram efetuadas as citações dos responsáveis, nos moldes adiante:
 Sr. Raimundo Sérgio de Souza Monteiro - promovida a citação do responsável, conforme delineado adiante:
	Comunicação: Ofício 37847/2020-Secomp-4 (peça 11) 
Data da Expedição: 13/08/2020
Data da Ciência: 05/09/2020 (peça 13) 
AR assinado por: Elenilda Monteiro (peça 13) 
Observação: Ofício enviado para o endereço do responsável, conforme pesquisa na base de dados no sistema da Receita Federal, custodiada pelo TCU (peça 9) .
	
 Sr. José da Costa Alves - promovida a citação do responsável, conforme delineado adiante:
	Comunicação: Ofício 37850/2020-Secomp-4 (peça 12) 
Data da Expedição: 13/08/2020
Data da Ciência: não houve (Não Procurado) 
Observação: Ofício enviado para o endereço do responsável, conforme pesquisa na base de dados no sistema da Receita Federal, custodiada pelo TCU (peça 10) .
	
	Comunicação: Ofício 60045/2020-Secomp-4 (peça 17) 
Data da Expedição: 06/11/2020
Data da Ciência: não houve (Desconhecido) 
Observação: Ofício enviado para o endereço do responsável, conforme pesquisa em base de dados mantidas pelo TCU (peça 15) .
	
	Comunicação: Ofício 60046/2020-Secomp-4 (peça 18) 
Data da Expedição: 06/11/2020
Data da Ciência: não houve (Desconhecido) 
Observação: Ofício enviado para o endereço do responsável, conforme pesquisa em base de dados mantidas pelo TCU (peça 15) .
	
	Comunicação: Ofício 60047/2020-Secomp-4 (peça 19) 
Data da Expedição: 09/11/2020
Data da Ciência: não houve (Mudou-se) 
Observação: Ofício enviado para o endereço do responsável, conforme pesquisa em base de dados mantidas pelo TCU (peça 15) .
	
	Comunicação: Ofício 60048/2020-Secomp-4 (peça 20) 
Data da Expedição: 09/11/2020
Data da Ciência: não houve (Mudou-se) 
Observação: Ofício enviado para o endereço do responsável, conforme pesquisa na base de dados no sistema do Renach, custodiada pelo TCU (peça 15) .
	
	Comunicação: Ofício 8866/2021-Secomp-4 (peça 30) 
Data da Expedição: 18/09/2021
Data da Ciência: não houve (Não Procurado) 
Observação: Ofício enviado para o endereço do responsável, conforme pesquisa na base de dados no sistema da Receita Federal, custodiada pelo TCU (peça 29) .
	
	Comunicação: Ofício 8868/2021-Secomp-4 (peça 31) 
Data da Expedição: 18/03/2021
Data da Ciência: não houve (Não procurado) 
Observação: Ofício enviado para o endereço do responsável, conforme pesquisa na base de dados no sistema do TSE, custodiada pelo TCU (peça 29) .
	
	Comunicação: Edital 0551/2021-Secomp-4 (peça 36) 
Data da Publicação: 27/05/2021
Fim do prazo para a defesa: 12/06/2021
	
Conforme Despacho de Conclusão das Comunicações Processuais (peça 38) , as providências inerentes às comunicações processuais foram concluídas. 
Transcorrido o prazo regimental, os responsáveis Raimundo Sérgio de Souza Monteiro e José da Costa Alves permaneceram silentes, devendo ser considerados reveis, nos termos do art. 12, § 3º, da Lei 8.443/1992.
ANÁLISE DOS PRESSUPOSTOS DE PROCEDIBILIDADE DA IN/TCU 71/2012
Avaliação de Viabilidade do Exercício do Contraditório e Ampla Defesa
Verifica-se que não houve o transcurso de mais de dez anos desde o fato gerador sem que tenha havido a notificação dos responsáveis pela autoridade administrativa federal competente (art. 6º, inciso II, c/c art. 19 da IN/TCU 71/2012, modificada pela IN/TCU 76/2016) , uma vez que, conforme demonstrado no item 3 anterior, a vigência do Contrato de Repasse foi até 31/3/2016 e, conforme demonstrado no item 6 anterior, a Notificação ao Sr. Raimundo Sérgio de Souza Monteiro ocorreu na data de 23/2/2017, e a Notificação ao Sr. José da Costa Alves ocorreu na data de 31/3/2017.
Valor de Constituição da TCE 	
Verifica-se que o valor atualizado do débito apurado (sem juros) em 1º/7/2017 é superior a R$ 100.000,00, na forma estabelecida conforme os arts. 6º, inciso I, e 19 da IN/TCU 71/2012, modificada pela IN/TCU 76/2016.
OUTROS PROCESSOS/DÉBITOS NOS SISTEMAS DO TCU COM OS MESMOS RESPONSÁVEIS
Informa-se que foi encontrado processo no Tribunal com os mesmos responsáveis:
	Responsável
	Processos

	Raimundo Sérgio de Souza Monteiro
	Processo 000.367/2016-8 [TCE, aberto, "Convênio nº CV-282/2005 (Siafi: 561845) . Objeto: Execução de obras de Infra-estrutura Portuária no Município de Monte Alegre no Estado do Pará""]
Processo 016.852/2021-4 [TCE, aberto, "TCE instaurada pelo (a) Caixa Econômica Federal (mandatária no (a) Secretaria Executiva do Ministério das Cidades (Extinta) ) em razão de Não comprovação da regular aplicação dos recursos repassados pela União, Contrato de repasse 05315/2009, firmado com o/a MINISTERIO DAS CIDADES, Siafi/Siconv 711171, função URBANISMO, que teve como objeto Construção de 2.870 metros de rede de drenagem de águas pluviais em galeria tubolar em concreto armado (nº da TCE no sistema: 643/2019) "]

	José da Costa Alves
	Processo 016.852/2021-4 [TCE, aberto, "TCE instaurada pelo (a) Caixa Econômica Federal (mandatária no (a) Secretaria Executiva do Ministério das Cidades (Extinta) ) em razão de Não comprovação da regular aplicação dos recursos repassados pela União, Contrato de repasse 05315/2009, firmado com o/a MINISTERIO DAS CIDADES, Siafi/Siconv 711171, função URBANISMO, que teve como objeto Construção de 2.870 metros de rede de drenagem de águas pluviais em galeria tubolar em concreto armado (nº da TCE no sistema: 643/2019) "]

A tomada de contas especial está, assim, devidamente constituída e em condição de ser instruída.
EXAME TÉCNICO
Da validade das notificações:
Preliminarmente, cumpre tecer breves considerações sobre a forma como são realizadas as comunicações processuais no TCU. A esse respeito, destacam-se o art. 179, do Regimento Interno do TCU (Resolução 155, de 4/12/2002) e o art. 4º, inciso III, § 1º, da Resolução TCU 170, de 30 de junho de 2004, in verbis:
Art. 179. A citação, a audiência ou a notificação, bem como a comunicação de diligência, farse-ão:
I - mediante ciência da parte, efetivada por servidor designado, por meio eletrônico, fac-símile, telegrama ou qualquer outra forma, desde que fique confirmada inequivocamente a entrega da comunicação ao destinatário;
II - mediante carta registrada, com aviso de recebimento que comprove a entrega no endereço do destinatário;
III - por edital publicado no Diário Oficial da União, quando o seu destinatário não for localizado
 (...) 
Art. 3º As comunicações serão dirigidas ao responsável, ou ao interessado, ou ao dirigente de órgão ou entidade, ou ao representante legal ou ao procurador constituído nos autos, com poderes expressos no mandato para esse fim, por meio de:
I - correio eletrônico, fac-símile ou telegrama;
II - servidor designado;
III - carta registrada, com aviso de recebimento;
IV - edital publicado no Diário Oficial da União, quando o seu destinatário não for localizado, nas hipóteses em que seja necessário o exercício de defesa.
Art. 4º. Consideram-se entregues as comunicações:
I - efetivadas conforme disposto nos incisos I e II do artigo anterior, mediante confirmação da ciência do destinatário;
II - realizadas na forma prevista no inciso III do artigo anterior, com o retorno do aviso de recebimento, entregue comprovadamente no endereço do destinatário;
III - na data de publicação do edital no Diário Oficial da União, quando realizadas na forma prevista no inciso IV do artigo anterior.
§ 1º O endereço do destinatário deverá ser previamente confirmado mediante consulta aos sistemas disponíveis ao Tribunal ou a outros meios de informação, a qual deverá ser juntada ao respectivo processo.
 (...) 
Bem se vê, portanto, que a validade da citação via postal não depende de que o aviso de recebimento seja assinado pelo próprio destinatário da comunicação, o que dispensa, no caso em tela, a entrega do AR em "mãos próprias". A exigência da norma é no sentido de o Tribunal verificar se a correspondência foi entregue no endereço correto, residindo aqui a necessidade de certeza inequívoca. 
Não é outra a orientação da jurisprudência do TCU, conforme se verifica dos julgados a seguir transcritos:
São válidas as comunicações processuais entregues, mediante carta registrada, no endereço correto do responsável, não havendo necessidade de que o recebimento seja feito por ele próprio (Acórdão 3648/2013-TCU-Segunda Câmara, Relator Min. José Jorge) ;
É prescindível a entrega pessoal das comunicações pelo TCU, razão pela qual não há necessidade de que o aviso de recebimento seja assinado pelo próprio destinatário. Entregandose a correspondência no endereço correto do destinatário, presume-se o recebimento da citação. (Acórdão 1019/2008-TCU-Plenário, Relator Min. Benjamin Zymler) ;
As comunicações do TCU, inclusive as citações, deverão ser realizadas mediante Aviso de Recebimento - AR, via Empresa Brasileira de Correios e Telégrafos, bastando para sua validade que se demonstre que a correspondência foi entregue no endereço correto. (Acórdão 1526/2007-TCU-Plenário, Relator Min. Aroldo Cedraz) .
A validade do critério de comunicação processual do TCU foi referendada pelo Supremo Tribunal Federal, nos termos do julgamento do MS-AgR 25.816/DF, por meio do qual se afirmou a desnecessidade da ciência pessoal do interessado, entendendo-se suficiente a comprovação da entrega do "AR" no endereço do destinatário:
Ementa: agravo regimental. Mandado de segurança. Desnecessidade de intimação pessoal das decisões do tribunal de contas da união. art. 179 do regimento interno do TCU. Intimação do ato impugnado por carta registrada, iniciado o prazo do art. 18 da lei nº 1.533/51 da data constante do aviso de recebimento. Decadência reconhecida. Agravo improvido.
O envio de carta registrada com aviso de recebimento está expressamente enumerado entre os meios de comunicação de que dispõe o Tribunal de Contas da União para proceder às suas intimações.
O inciso II do art. 179 do Regimento Interno do TCU é claro ao exigir apenas a comprovação da entrega no endereço do destinatário, bastando o aviso de recebimento simples. 
Da revelia dos responsáveis Raimundo Sérgio de Souza Monteiro e José da Costa Alves
No caso vertente, a citação de cada um dos responsáveis (Raimundo Sérgio de Souza Monteiro e José da Costa Alves) se deu em endereços provenientes de pesquisas de endereços realizadas pelo TCU (vide parágrafos acima) , porquanto, devido ao insucesso de realizar a citação do Sr. José da Costa Alves em endereços constantes na base de dados da Receita custodiada pelo TCU (peça 10 e 29) , buscou-se a notificação em endereços provenientes das bases de dados públicas custodiadas pelo TCU (TSE e Renach - peças 15 e 29) e das bases de dados do próprio TCU (peça 15) . A entrega dos ofícios citatórios nesses endereços do mencionado responsável não ficou comprovada, razão pela qual promoveu-se a notificação por edital publicado no Diário Oficial da União (peça 36) 
Importante destacar que, antes de promover a citação por edital, para assegurar a ampla defesa, buscaram-se outros meios possíveis para localizar e citar o Sr. José da Costa Alves, nos limites da razoabilidade, fazendo juntar aos autos informação comprobatória dos diferentes meios experimentados que restaram frustrados, tal como se demonstrou no item anterior da presente instrução (Acórdão 4851/2017-TCU-Primeira Câmara, Relator Min. Augusto Sherman) .
Nos processos do TCU, a revelia não leva à presunção de que seriam verdadeiras todas as imputações levantadas contra os responsáveis, diferentemente do que ocorre no processo civil, em que a revelia do réu opera a presunção da verdade dos fatos narrados pelo autor (Acórdão 1009/2018-TCU-Plenário, Relator Min. Bruno Dantas; 2369/2013 - TCU - Plenário, Relator Min. Benjamin Zymler e 2449/2013 - TCU - Plenário, Relator Min. Benjamin Zymler) . Dessa forma, a avaliação da responsabilidade do agente não pode prescindir da prova existente no processo ou para ele carreada. 
Ao não apresentar sua defesa, os responsáveis deixaram de produzir prova da regular aplicação dos recursos sob sua responsabilidade, em afronta às normas que impõem aos gestores públicos a obrigação legal de, sempre que demandados pelos órgãos de controle, apresentar os documentos que demonstrem a correta utilização das verbas públicas, a exemplo do contido no art. 93 do Decreto-Lei 200/1967: "Quem quer que utilize dinheiros públicos terá de justificar seu bom e regular emprego na conformidade das leis, regulamentos e normas emanadas das autoridades administrativas competentes." 
Mesmo as alegações de defesa não sendo apresentadas, considerando o princípio da verdade real que rege esta Corte, procurou-se buscar, em manifestações dos responsáveis na fase interna desta Tomada de Contas Especial, se havia algum argumento que pudesse ser aproveitado a seu favor. 
No entanto, os responsáveis não se manifestaram na fase interna, não havendo, assim, nenhum argumento que possa vir a ser analisado e posteriormente servir para afastar as irregularidades apontadas.
Em se tratando de processo em que a parte interessada não se manifestou acerca das irregularidades imputadas, não há elementos para que se possa efetivamente aferir e reconhecer a ocorrência de boa-fé na conduta dos responsáveis, podendo este Tribunal, desde logo, proferir o julgamento de mérito pela irregularidade das contas, conforme os termos dos §§ 2º e 6º do art. 202 do Regimento Interno do TCU. (Acórdão 2064/2011-TCU-Primeira Câmara (relator Min. Ubiratan Aguiar) , 6.182/2011-TCU-1ª Câmara (relator Min. Weber de Oliveira) , 4.072/2010-TCU-1ª Câmara (Relator Min. Valmir Campelo) , 1.189/2009-TCU-1ª Câmara (Relator Min. Marcos Bemquerer) , 731/2008-TCU-Plenário (Relator Min. Aroldo Cedraz) .
Dessa forma, os responsáveis Raimundo Sérgio de Souza Monteiro e José da Costa Alves devem ser considerados revéis, nos termos do art. 12, § 3º, da Lei 8.443/1992, devendo as contas serem julgadas irregulares, condenando-os solidariamente ao débito apurado e aplicando-lhes a multa prevista no art. 57 da Lei 8.443/1992.
Prescrição da Pretensão Punitiva
Vale ressaltar que a pretensão punitiva do TCU, conforme Acórdão 1441/2016-TCU-Plenário, Relator Min. Benjamin Zymler, que uniformizou a jurisprudência acerca dessa questão, subordina-se ao prazo geral de prescrição indicado no art. 205 do Código Civil, que é de dez anos, contado da data de ocorrência da irregularidade sancionada, nos termos do art. 189 do Código Civil, sendo este prazo interrompido pelo ato que ordenar a citação, a audiência ou a oitiva dos responsáveis.
No caso em exame, não ocorreu a prescrição, uma vez que a irregularidade sancionada ocorreu em 30/4/2016 (prazo para apresentação da prestação de contas final) , e o ato de ordenação da citação ocorreu em 20/7/2020 (peça 8) .
CONCLUSÃO
Em face da análise promovida na seção "Exame Técnico", verifica-se que os responsáveis Raimundo Sérgio de Souza Monteiro e José da Costa Alves não lograram comprovar a boa e regular aplicação dos recursos; instados a se manifestar, optaram pelo silêncio, configurando a revelia, nos termos do § 3º, do art. 12, da Lei 8.443/1992. Ademais, inexistem nos autos elementos que demonstrem a boa-fé dos responsáveis ou a ocorrência de outras excludentes de culpabilidade.
Verifica-se também que não houve a prescrição da pretensão punitiva, conforme análise já realizada.
Tendo em vista que não constam dos autos elementos que permitam reconhecer a boa-fé dos responsáveis, sugere-se que as suas contas sejam julgadas irregulares, nos termos do art. 202, § 6º, do Regimento Interno do TCU, com a imputação do débito atualizado monetariamente e acrescido de juros de mora, nos termos do art. 202, § 1º do Regimento Interno do TCU, descontado o valor eventualmente recolhido, com a aplicação da multa prevista no art. 57 da Lei 8.443/1992.
Por fim, como não houve elementos que pudessem modificar o entendimento acerca das irregularidades em apuração, mantém-se a matriz de responsabilização presente ao final da instrução na peça 6.
PROPOSTA DE ENCAMINHAMENTO
Diante do exposto, submetemos os autos à consideração superior, propondo ao Tribunal:
considerar revéis os responsáveis Raimundo Sérgio de Souza Monteiro (CPF XXX.611.672-XX) e José da Costa Alves (CPF XXX.836.232-XX) , para todos os efeitos, dando-se prosseguimento ao processo, com fulcro no art. 12, § 3º, da Lei 8.443/1992; 
julgar irregulares, nos termos dos arts. 1º, inciso I, 16, inciso III, alínea c, da Lei 8.443/1992, c/c os arts. 19 e 23, inciso III, da mesma Lei, as contas dos responsáveis Raimundo Sérgio de Souza Monteiro (CPF XXX.611.672-XX) e José da Costa Alves (CPF XXX.836.232-XX) , condenando-os solidariamente ao pagamento das importâncias a seguir especificadas, atualizadas monetariamente e acrescidas dos juros de mora, calculadas a partir das datas discriminadas até a data da efetiva quitação do débito, fixando-lhes o prazo de quinze dias, para que comprovem, perante o Tribunal, o recolhimento das referidas quantias aos cofres do Tesouro Nacional, nos termos do art. 23, inciso III, alínea "a", da citada lei, c/c o art. 214, inciso III, alínea "a", do Regimento Interno do TCU.  
	Débitos relacionados ao responsável Raimundo Sérgio de Souza Monteiro (CPF XXX.611.672-XX) em solidariedade com José da Costa Alves (CPF XXX.836.232-XX) :
	Data de ocorrência
	Valor histórico (R$) 

	20/09/2012
	50.463,05

	03/01/2013
	168.868,87

	07/02/2014
	14.077,17

	20/11/2014
	7.307,57

aplicar individualmente aos responsáveis Raimundo Sérgio de Souza Monteiro (CPF XXX.611.672-XX) e José da Costa Alves (CPF XXX.836.232-XX) a multa prevista no art. 57 da Lei 8.443/1992 c/c o art. 267 do Regimento Interno do TCU, fixando-lhes o prazo de quinze dias, a contar da notificação, para que comprovem, perante o Tribunal (art. 214, III, alínea "a", do Regimento Interno do TCU) , o recolhimento da dívida aos cofres do Tesouro Nacional, atualizada monetariamente desde a data do acórdão que vier a ser proferido por este Tribunal até a data do efetivo recolhimento, se paga após o vencimento, na forma da legislação em vigor;
autorizar, desde logo, a cobrança judicial das dívidas, caso não atendidas as notificações, na forma do disposto no art. 28, inciso II, da Lei 8.443/1992;
autorizar também, desde logo, se requerido, com fundamento no art. 26 da Lei 8.443, de 1992, c/c o art. 217, §§ 1º e 2º do Regimento Interno do TCU, o parcelamento da (s) dívida (s) em até 36 parcelas, incidindo, sobre cada parcela, corrigida monetariamente, os correspondentes acréscimos legais, fixando-lhes o prazo de quinze dias, a contar do recebimento da notificação, para comprovar, perante o Tribunal, o recolhimento da primeira parcela, e de trinta dias, a contar da parcela anterior, para comprovar os recolhimentos das demais parcelas, devendo incidir, sobre cada valor mensal, atualizado monetariamente, os juros de mora devidos, no caso do débito, na forma prevista na legislação em vigor, alertando os responsáveis de que a falta de comprovação do recolhimento de qualquer parcela importará o vencimento antecipado do saldo devedor, nos termos do § 2º do art. 217 do Regimento Interno deste Tribunal; 
enviar cópia do Acórdão a ser prolatado à Procuradoria da República no Estado do PA, nos termos do § 3º do art. 16 da Lei 8.443/1992, c/c o § 7º do art. 209 do Regimento Interno do TCU, para adoção das medidas cabíveis; e
enviar cópia do Acórdão que vier a ser proferido à Caixa Econômica Federal, ao Ministério do Turismo e aos responsáveis, para ciência;
informar à Procuradoria da República no Estado do PA, à Caixa Econômica Federal, ao Ministério do Turismo e aos responsáveis que a presente deliberação, acompanhada do Relatório e do Voto que a fundamenta, está disponível para a consulta no endereço www.tcu.gov.br/acordaos, além de esclarecer que, caso requerido, o TCU poderá fornecer sem custos as correspondentes cópias, de forma impressa; e
informar à Procuradoria da República no Estado do PA que, nos termos do parágrafo único do art. 62 da Resolução TCU 259/2014, os procuradores e membros do Ministério Público credenciados nesta Corte podem acessar os presentes autos de forma eletrônica e automática, ressalvados apenas os casos de eventuais peças classificadas como sigilosas, as quais requerem solicitação formal."
2.	O Ministério Público junto ao Tribunal de Contas da União aquiesceu, no essencial, ao encaminhamento proposto pela unidade técnica, sugerindo apenas pequeno ajuste na proposta de condenação em débito, conforme parecer à peça 42:
"Analisa-se nestes autos Tomada de Contas Especial instaurada pela Caixa Econômica Federal, em desfavor dos Sr. Raimundo Sérgio de Souza Monteiro (gestão 01/01/2013 a 22/04/2014) e José da Costa Alves (gestão do 23/04/2014 a 21/09/2015) , ex-prefeitos de Monte Alegre/PA, em razão da não consecução parcial dos objetivos pactuados no Contrato de Repasse 0331.993-08/2010 MTur/CAIXA, firmado entre o Ministério do Turismo (MTur) , com a interveniência da CAIXA, e o aludido Município, tendo por objeto a recuperação e a revitalização da Praça Paytuna, na sede do Município.
O contrato de repasse previa a liberação de R$ 975.000,00 à conta do concedente e R$ 50.000,00 de contrapartida do convenente (peça 2, p. 61) .
Sucede que do montante acordado, segundo registro da instrução de peça 39, foram desbloqueados R$ 332.260,96, dos quais R$ 316.053,10 eram recursos do concedente e R$ 16.207,86 de contrapartida:
	Data
	Recursos do concedente (R$) 
	Recursos da contrapartida (R$) 
	Valor total desbloqueado

	20/09/2012
	125.799,49
	6.451,26
	132.250,75

	03/01/2013
	168.868,87
	8.659,94
	177.528,81

	07/02/2014
	14.077,17
	721,91
	14.799,08

	20/11/2014
	7.307,57
	374,75
	7.682,32

	SOMA
	    316.053,10
	  16.207,86 
	    332.260,96

Apurou-se no curso da TCE a execução satisfatória de R$ 79.199,86, que, em relação ao valor total de R$ 1.025.000,00, representou a aprovação de 7,73% do projeto. As obras aceitas pela CAIXA foram a iluminação pública, as sarjetas e o meio-fio (Parecer Técnico de Funcionalidade - Engenharia GIGOVTR, de 14/12/2016, à peça 2, p. 7-8) .
A execução da parte regular foi atribuída ao celebrante do contrato de repasse, Sr. Jardel Vasconcelos Carmo (gestão 2009-2012) , o que justificou a ausência do ex-prefeito nesta TCE. 
Conquanto os recursos federais tenham sido desbloqueados em três gestões, os ex-prefeitos não respondem pelos valores liberados durante suas administrações, mas pelo abandono e consequente perda de parte daquilo que teria sido executado. Isso é o que se extrai do item 5.1 do Relatório de Auditoria 417/2019 (peça 3, p. 77 a 80) :
5.1. De acordo com o exposto no item 12 e no subitem 12.1 do já citado Relatório de TCE nº 243/2018 (fls. 117-119) , salienta-se que o Tomador de Contas Especial/CAIXA firmou entendimento em responsabilizar solidariamente os Senhores Raimundo Sérgio de Souza Monteiro e José da Costa Alves, por terem sido os gestores municipais à época da vigência do Contrato de Repasse nº 0331.993-08/2010, e que, dispondo de tempo e recursos suficientes para a continuidade da execução do objeto, não o finalizou, de forma a dotá-lo de funcionalidade. Quanto aos demais gestores municipais sucessores na vigência do referido Termo, a CAIXA entendeu que eles não deviam ser responsabilizados, pois não tiveram tempo suficiente para a conclusão das obras (subitem 12.3 do Relatório de TCE mencionado) , enquanto que, em relação ao prefeito signatário do Contrato de Repasse (gestão 2009-2012) , o Tomador de Contas também o isentou de responsabilidade, pois em sua gestão, com as obras em andamento, ele executou 30,25% do estipulado no já citado Contrato (subitem 12.2 do Relatório referenciado) .
Assim, em face da revelia dos Srs. Raimundo Sérgio de Souza Monteiro e José da Costa Alves, a Unidade Técnica (peças 39 a 41) encaminhou pela declaração da revelia, irregularidade das contas, aplicação de multa individual e condenação em débito solidário dos responsáveis da seguinte forma:
	Data de ocorrência
	Valor histórico (R$) 

	20/09/2012
	50.463,05

	03/01/2013
	168.868,87

	07/02/2014
	14.077,17

	20/11/2014
	7.307,57

Nesse contexto, considerando que a proposta de responsabilização resulta essencialmente do desperdício do erário decorrente da não conclusão das obras, em vez de recair sobre o momento da liberação dos recursos e gestão dos valores, manifestamos nossa concordância com o encaminhamento uníssono da Secex-TCE lançado às 39 a 41 por acreditarmos que a solução técnica defendida é a que se mostra mais viável, o que não nos impede de sugerirmos pequeno ajuste na proposta de condenação em débito, porquanto o prefeito sucedido não tem controle sobre a gestão de valores recebidos após o término de sua gestão e o desejo de seu sucessor de continuar o projeto.  
Posto isso, preconizamos que o item "b" da proposta de encaminhamento (peça 39, p. 9 e 10) seja acolhido com a seguinte redação:
b)		julgar irregulares, nos termos dos arts. 1º, inciso I, 16, inciso III, alínea c, da Lei 8.443/1992, c/c os arts. 19 e 23, inciso III, da mesma Lei, as contas dos responsáveis Raimundo Sérgio de Souza Monteiro (CPF XXX.611.672-XX) e José da Costa Alves (CPF XXX.836.232-XX) , condenando-os ao pagamento das importâncias a seguir especificadas, atualizadas monetariamente e acrescidas dos juros de mora, calculadas a partir das datas discriminadas até a data da efetiva quitação do débito, fixando-lhes o prazo de quinze dias, para que comprovem, perante o Tribunal, o recolhimento das referidas quantias aos cofres do Tesouro Nacional, nos termos do art. 23, inciso III, alínea "a", da citada lei, c/c o art. 214, inciso III, alínea "a", do Regimento Interno do TCU.  
		b.1 Débitos relacionados ao responsável Raimundo Sérgio de Souza Monteiro (CPF XXX.611.672-XX) em solidariedade com José da Costa Alves (CPF XXX.836.232-XX) :
	Data de ocorrência
	Valor histórico (R$) 

	20/09/2012
	50.463,05

	03/01/2013
	168.868,87

	07/02/2014
	14.077,17

b.2 Débito relacionado ao responsável José da Costa Alves (CPF XXX.836.232-XX) :
	Data de ocorrência
	Valor histórico (R$) 

	20/11/2014
	7.307,57

"
É o relatório.

não há.

Procurador Marinus Eduardo De Vries Marsico.

TOMADA DE CONTAS ESPECIAL. CONTRATO DE REPASSE. MINISTÉRIO DO TURISMO/CAIXA ECONÔMICA FEDERAL. RECUPERAÇÃO E REVITALIZAÇÃO DE PRAÇA PÚBLICA, NA SEDE DO MUNICÍPIO. NÃO CONSECUÇÃO PARCIAL DOS OBJETIVOS PACTUADOS DIANTE DA NÃO CONCLUSÃO DAS OBRAS. CITAÇÃO. REVELIA. IRREGULARIDADE DAS CONTAS. DÉBITO. MULTA.

TOMADA DE CONTAS ESPECIAL (TCE)

Secretaria de Controle Externo de Tomada de Contas Especial (SecexTCE).

Trata-se de tomada de contas especial (TCE) instaurada pela Caixa Econômica Federal em desfavor de Raimundo Sérgio de Souza Monteiro e José da Costa Alves, então prefeitos do Município de Monte Alegre/PA, nas gestões de 1º/1/2013 a 22/4/2014 e de 23/4/2014 a 21/9/2015, respectivamente, em razão da não consecução parcial dos objetivos pactuados no Contrato de Repasse 0331.993-08/2010 MTur/CAIXA, registro Siafi 740734, firmado entre a União, por meio do Ministério do Turismo - MTur, com a interveniência da CAIXA, e aquele Município, tendo por objeto a recuperação e a revitalização da Praça Paytuna, na sede da municipalidade.
O contrato de repasse, com vigência de 24/12/2010 a 31/2/2016, foi firmado no valor de R$ 1.025.000,00, sendo R$ 975.000,00 à conta do órgão contratante e R$ 50.000,00 referentes à contrapartida do contratado (peça 2, p. 61) . Os recursos federais foram liberados por meio das ordens bancárias 2012OB804758, 2012OB807111, 2014OB800182 e 2014OB803142, creditadas na conta específica do contrato de repasse nas datas respectivas de 6/9/2012, 10/12/2012, 17/1/2014 e 6/10/2014 (peça 3, p. 54-55) 
Na fase interna da TCE, o órgão contratante concluiu pela impugnação parcial das despesas devido ao não atingimento parcial do objetivo pactuado no Repasse (peça 3, p.62-66) . O Controle Interno anuiu a esse posicionamento (peça 3, p. 77-84) .
No âmbito do TCU, os responsáveis foram regularmente citados. Entretanto, o prazo regimental transcorreu sem que fossem apresentadas alegações de defesa e/ou efetuado o recolhimento do débito. Dessa forma, devem ser considerados revéis, dando-se prosseguimento ao processo, conforme estabelece o art. 12, § 3º, da Lei 8.443/1992.
Corroboro as análises empreendidas pela unidade instrutora, as quais contaram, na essência, com a anuência do Ministério Público junto ao TCU, e acolho o ajuste alvitrado pelo Parquet especial na proposta de encaminhamento, razão pela qual incorporo os fundamentos apresentados às minhas razões de decidir.
Considerando que as informações presentes nos autos não permitem constatar a regular aplicação dos recursos repassados, e que, mesmo tendo sido dada oportunidade de defesa aos responsáveis, tanto perante o órgão concedente quanto no âmbito desta Corte de Contas, eles não se desincumbiram desse ônus, não há o que se aproveitar em seu favor.
Por fim, diante da não apresentação de defesa e da ausência de indícios de que os responsáveis tenham agido de maneira diligente ou adotado quaisquer medidas para resguardar o erário, reputo não ser possível reconhecer sua boa-fé, o que autoriza o imediato julgamento definitivo de mérito de suas contas, nos termos do art. 202, § 6º, do Regimento Interno do TCU.
Nesse cenário, exsurge o dever de julgar irregulares as contas dos responsáveis, imputando-lhes débito e lhes aplicando multa, com amparo nos arts. 19 e 57 da Lei Orgânica do TCU.
Ante o exposto, voto por que o Tribunal adote o Acórdão que ora submeto à deliberação deste Colegiado.
TCU, Sala das Sessões, em 29 de março de 2022.
Ministro JOÃO AUGUSTO RIBEIRO NARDES 
Relator